Inventaris van het archief van de Onderdelen Luchtdoelartillerie van de Koninklijke Landmacht, 1946-1981
Nationaal Archief, Den Haag
- Luchtdoelartillerie-, 1
  - Opleidingen/Mobilisatievoorbereiding-, 1.1
    - Regiment Lichte Luchtdoelartillerie Kornwerderzand-, 1.1.09
      - Verslag inzake het verstrekken van de regimentsorder van blijvende aard aan de onderdelen van het Regiment Lichte Luchtdoelartillerie Kornwerderzand, 1951-; 46; stuk
      - Verslag van de deelname van het Regiment Lichte Luchtdoelartillerie Kornwerderzand aan de oefening 'Cirrus', 1951-; 47; omslag
      - Stukken betreffende het verstrekken van diverse instructies aan de onderdelen van het Regiment Lichte Luchtdoelartillerie Kornwerderzand, 1951-1952; 48; omslag
      - Stukken betreffende het samenstellen van de vredes-beheerseenheden met betrekking tot de samenvoeging van de Regimenten Lichte Luchtdoelartillerie Hoek van Holland en Kornwerderzand tot het Regiment Lichte Luchtdoelartillerie Kornwerderzand, 1952-; 49; omslag
      - Processen-verbaal van overgave en overname van fondsen, materieel en archief van het Regiment Lichte Luchtdoelartillerie Kornwerderzand, 1952-1953; 50; omslag
      - Processen-verbaal van vernietiging van archiefbestanden van het Regiment Lichte Luchtdoelartillerie Kornwerderzand over de jaren 1950 - 1956, 1962-1981; 51; omslag
    - (1e) Depot Luchtdoelartillerie-, 1.1.10
      - Verslagen van besprekingen met hoofdofficieren, regimentscommandanten en sectiehoofden van het 1e Depot Luchtdoelartillerie, 1953-; 52; omslag
      - Verslagen van besprekingen met regimentscommandanten en sectiehoofden van het Depot Luchtdoelartillerie, 1953-; 53; omslag
      - Processen-verbaal van overgave en overname van fondsen, materieel, archief en kazernering van het Depot Luchtdoelartillerie, 1953-1961; 54; omslag
      - Processen-verbaal van vernietiging van archiefbestanden van het Depot Luchtdoelartillerie over de jaren 1953 - 1958, 1953-1981; 55; omslag
        Nota bene: Zeer geheim
      - Stukken betreffende het informeren van de commandant van de Luchtdoelartillerie (LuA) en de inspecteur der Militaire Administratie over diverse aangelegenheden met betrekking tot personeel, organisatie en reorganisatie van het Depot Luchtdoelartillerie, 1956-1957; 56; omslag
        025.2-0001-02 Minister van Defensie
      - Verslagen van de deelname van het Depot Luchtdoelartillerie aan diverse oefeningen, 1957-1960; 57; omslag
      - Proces-verbaal en verklaring van vernietiging van archiefbestanden van het 1e Depot Luchtdoelartillerie over de jaren 1953 - 1955, 1962-1981; 58; omslag
    - Depot Lichte Luchtdoelartillerie 2e Instructiebatterij Kornwerderzand-, 1.1.11
      - Processen-verbaal van overgave en overname van gelden, goederen en archief van het Depot Luchtdoelartillerie 2e Instructiebatterij Kornwerderzand, 1957-1960; 59; omslag
    - Depot Licht Luchtdoelartillerie 2e Instructieafdeling Betuwe-, 1.1.12
      - Processen-verbaal van overgave en overname van fondsen, materieel en archief van het Depot Luchtdoelartillerie Instructieafdeling Betuwe, 1956-1959; 60; omslag
      - Stukken betreffende het verstrekken van de Vaste Orders Colonnerijden en de richtlijnen voor Standaardoefening 1 van de 2e Specialistenbatterij Betuwe, 1956-1959; 61; omslag
        050.3-0102-02 Minister van Defensie
    - Depot Lichte Luchtdoelartillerie 2e Instructiebatterij Rhenen-, 1.1.13
      - Processen-verbaal van overgave en overname van materieel en archief van het Depot Luchtdoelartillerie 2e Instructiebatterij Rhenen, 1958-1959; 62; omslag
    - Luchtdoelartillerieschool-, 1.1.14
      - Stukken betreffende het informeren van diverse onderdelen van de Luchtdoelartillerie (LuA) over verschillende aangelegenheden inzake de Luchtdoelartillerieschool, 1946-1979; 63; omslag
      - Oefenverslagen, 1949-1978; 64-65
        - Verslagen van de deelname van de Luchtdoelartillerieschool aan diverse oefeningen 1949-1978, 64; omslag
        - Verslag van verbindingsofficier J. Straus van het Belgische 31e Regiment Artillerie te Oldebroek inzake de ervaringen, opgedaan tijdens schietoefeningen te Ermelo en Oldebroek van 15 - 31 mei 1951 1951-, 65; stuk
      - Brief aan diverse onderdelen van de Luchtdoelartillerie (LuA) inzake de Regeling Militaire Bijstand van de Luchtdoelartillerieschool, 1950-; 66; stuk
      - Stukken betreffende de orders van de Luchtdoelartillerieschool, 1950-1962; 67-68
        - Orderboek 1950 inzake algemene orders 1950-, 67; band
        - Instructieorders en schoolorders van blijvende aard 1950-1962, 68; omslag
      - Processen-verbaal van overgave en overname van fondsen, materieel en archief van de Luchtdoelartillerieschool, 1950-1978; 69; omslag
      - Brief aan de commandant van de Luchtdoelartillerie inzake de vredessamenstelling van de Luchtdoelartillerieschool, met bijlage, 1954-; 70; omslag
      - Verslag van de eindvergadering van de eindexamencommissie naar aanleiding van het kornetsexamen van de aanvullingsploeg, met bijlagen, 1954-; 71; omslag
        025.2-0613-01 Minister van Defensie
        050.3-0001-02 Minister van Defensie
      - Circulaire van de commandant van de Luchtdoelartillerieschool aan diverse onderdelen van de Luchtdoelartillerie (LuA) inzake de mobilisatiebestemmingen van de Luchtdoelartillerie (LuA), 1955-; 72; stuk
      - Processen-verbaal van vernietiging van archiefbestanden van de Luchtdoelartillerieschool over de jaren 1948 -1969, 1956-1981; 73; pak
      - Stukken betreffende het informeren van de inspecteur der Artillerie over de taakomschrijving en de uitvoering van de taak van de Luchtdoelartillerieschool, 1960-1961; 74; omslag
      - Verslag van de bespreking van 2 mei 1961 met diverse onderdelen van de Luchtdoelartillerie op de Luchtdoelartillerieschool, 75; stuk
      - Verslagen van gehouden lezingen door personeelsleden van de Luchtdoelartillerieschool met betrekking tot de luchtdoelartillerie, 1961-; 76; omslag
      - Studieverslag van de Luchtdoelartillerieschool inzake de mogelijk operationele inzet van de grond-lucht geleide raket 'Redeye', met bijlagen, 1962-; 77; omslag
    - Luchtdoelartillerieschietkamp-, 1.1.15
      - Verslagen van diverse besprekingen van het Luchtdoelartillerieschietkamp, 1951-; 78; omslag
      - Processen-verbaal van overgave en overname van gebouwen, fondsen, materieel en archief van het Luchtdoelartillerieschietkamp, 1951-1970; 79; omslag
      - Stukken betreffende het informeren van de commandant van de Luchtdoelartillerie (LuA) over de wijzigen van het voorschrift 'Onderrichting over de vuurscholen van de Luchtdoelartillerie-eenheden' van het Luchtdoelartillerieschietkamp, 1953-; 80; omslag
      - Verslag van schietoefeningen 1e Legerkorps van 9 - 14 november 1953 van het Luchtdoelartillerieschietkamp, 81; omslag
      - Processen-verbaal van vernietiging van archiefbestanden van het Luchtdoelartillerieschietkamp over de jaren 1951 - 1967, 1955-1981; 82; omslag
    - Benelux Luchtdoelartillerieschool-, 1.1.16
      - Stukken betreffende het Informeren van de commandant van de Luchtdoelartillerie over de personeelsbezetting van de Benelux Luchtdoelartillerieschool, 1952-1954; 83; omslag
      - Verslagen inzake het verstrekken van instructies aan de beheerder van de Benelux Luchtdoelartillerieschool met betrekking tot het beheer en onderhoud van materieel, 1953-; 84; omslag
      - Stukken betreffende het informeren van de commandant van de Luchtdoelartillerie (LuA) over de cursussen van de Benelux Luchtdoelartillerieschool, 1953-1955; 85-88
        - Verschillen tussen de Nederlandse en Belgische leerstof voor de opleiding van officieren van de lichte en zware luchtdoelartillerie 1953-1954, 85; omslag
        - Technische vorming van officieren in verband met de ontwikkeling van luchtafweerwapens 1954-, 86; omslag
        - Diverse cursussen van de Benelux Luchtdoelartillerieschool 1953-1955, 87; omslag
        - Planning van personeel, materieel en ruimte van de Benelux Luchtdoelartillerieschool in verband met de cursussen voor 1956 1955-, 88; omslag
      - Proces-verbaal van overgave en overname van fondsen, materieel en archief van de Benelux Luchtdoelartillerieschool, 1954-; 89; stuk
      - Processen-verbaal van vernietiging van archiefbestanden van de Benelux Luchtdoelartillerieschool over de jaren 1950 - 1956, 1956-1962; 90; omslag
    - Vaste Staf ten behoeve van herhalingsoefeningen Lichte Luchtdoelartillerie-, 1.1.17
      - Stukken betreffende het verstrekken van richtlijnen voor iedere Afdeling Lichte Luchtdoelartillerie Territoriaal die in de Weeshuiskazerne te Naarden voor herhalingsoefeningen onder de wapenen komt, 1952-; 91; omslag
      - Verslagen van oefeningen van de Vaste Staf ten behoeve van herhalingsoefeningen Lichte Luchtdoelartillerie, 1952-1960; 92-94
        - Instructies door de Instructiegroep van de Vaste Staf ten behoeve van herhalingsoefeningen Lichte Luchtdoelartillerie van diverse Afdelingen Lichte Luchtdoelartillerie Territoriaal 1952-1960, 92; omslag
        - Deelname aan de oefeningen 'Torenklok 3' en 'Hartslag' 1957-1958, 93; omslag
        - Herhalingsoefeningen van diverse Afdelingen Lichte Luchtdoelartillerie Territoriaal in de Weeshuiskazerne te Naarden 1957-1958, 94; omslag
      - Processen-verbaal van overgave en overname van goederen en archief van de Vaste Staf ten behoeve van herhalingsoefeningen Lichte Luchtdoelartillerie, 1956-1961; 95; omslag
      - Stukken betreffende de archiefaangelegenheden van de Vaste Staf ten behoeve van herhalingsoefeningen Lichte Luchtdoelartillerie, 1957-1981; 96-97
        - Processen-verbaal van vernietiging van archiefbestanden van de Vaste Staf ten behoeve van herhalingsoefeningen Lichte Luchtdoelartillerie over de jaren 1952 - 1961 1957-1981, 96; omslag
        - Overzicht van overdracht aan het Archief Koninklijke Landmacht over de jaren 1951 - 1961 1961-, 97; stuk
      - Stukken betreffende het informeren van de commandant van de Territoriale Luchtdoelartillerie (LuA) over de ontwerp-Procedureorder inzake de behandeling en de opslag van munitie tijdens schietoefeningen, 1959-; 98; omslag
  - Territoriale Lua-, 1.2
    - 1e Afdeling Lichte Luchtdoelartillerie Territoriaal-, 1.2.01
      - Verklaring van vernietiging van archiefbestanden van de 1e Afdeling Lichte Luchtdoelartillerie Territoriaal over de jaren 1948 - 1950, 99; stuk
      - Plattegronden van Fort Erfprins te Den Helder, 1948-; 100; omslag
      - Brief van de Commandant van de Luchtdoelartillerie (LuA) inzake de opheffing van de 1e Afdeling Lichte Luchtdoelartillerie Territoriaal op 1 februari 1950, 1949-; 101; stuk
      - Stukken betreffende het verstrekken van het bevel aan de onderdelen van de 1e Afdeling Lichte Luchtdoelartillerie Territoriaal inzake de bataljonsoefeningen MB op 12, 13 en 21 april 1949. Met oefenverslagen, 102; omslag
        Nota bene: Zeer geheim, afkorting MB niet bekend
        050.3-0100-02 Minister van Defensie
    - Commando Territoriale Luchtdoelartillerie-, 1.2.02
      - Onderzoeksrapport 'Beschouwing over doorboring van kwetsbare oppervlakten bij gepantserde vliegtuigen', opgemaakt door kapitein J.W. de Fluiter, zonder datum, 103; stuk
      - Stukken betreffende het informeren van onderdelen van de Luchtdoelartillerie (LuA) over diverse aangelegenheden, 1949-1961; 104-105
        - Samenstellen en inrichten van Anti-Aircraft Operations Rooms (AAOR's) 1949-1952, 104; omslag
        - Verkeersongevallen waarbij troepen te voet zijn betrokken 1961-, 105; omslag
      - Stukken betreffende het verstrekken van orders ten behoeve van de onderdelen van de Luchtdoelartillerie (LuA), 1949-1963; 106-127
        - Legerorders 1949-1954, 106-107
          - Demobilisatie ingevolge legerorder 268 L-LM 1949-, 106; stuk
          - Legerorder 1953 nummer 296 L-Lu 1954-, 107; stuk
        - Orders van Blijvende Aard met betrekking tot het optreden tegen luchtlandingstroepen en veiligheidsaangelegenheden 1951-, 108; omslag
        - Vaste Orders Commandant Luchtdoelartillerie (CtLuA) 1953-1963, 109-114
          - Vaste orders en procedureorders 1953-1954, 109; omslag
          - Overdracht van goederen bij mobilisatie, in verantwoording bij vredeseenheden 1956-, 110; omslag
          - C-Depot Afdeling Luchtdoelartillerie in oorlogstijd 1957-, 111; omslag
          - Personeelsverzorging 1960-, 112; omslag
          - Aanbieding van bundel met wijzigingen aan de onderdelen van de Luchtdoelartillerie (LuA) 1961-, 113; omslag
          - Materieelvoorziening 1963-, 114; omslag
        - Vaste Verbindingsorder Commando Territoriale Luchtdoelartillerie (VVO Coterrlua) 1956-1962, 115-119
          - 936 Afdeling Lichte Luchtdoelartillerie 1956-, 115; omslag
          - Wijzigingen 1956-1962, 116-119
            - 1956-, 116; omslag
            - 1959-, 117; omslag
            - 1961-, 118; omslag
            - 1962-, 119; omslag
        - Procedureorders 1958-1959, 120-122
          - 5e wijziging 1958-, 120; omslag
          - 6e wijziging 1959-, 121; omslag
          - 7e wijziging 1959-, 122; omslag
        - Operationele Verbindingsorder 903 Luchtverdedigingskring (OVO 903 LVK) 1959-, 123; omslag
        - Operationele Verbindingsorder Commando Territoriale Luchtdoelartillerie (OVO Coterrlua) 1959-, 124; omslag
        - Vaste Opleidingsorder nummer 501 1960-, 125; stuk
        - Verzoek aan de chef van de Generale Staf om opneming van materieel in bijlage F van het ontwerp-Vaste Orders Bevelhebber der Landstrijdkrachten (BLS) voor oorlogstijd 1961-, 126; omslag
        - Order ter regeling van het militair eerbetoon bij de teraardebestelling van het stoffelijk overschot van Hare Koninklijke Hoogheid Prinses Wilhelmina op 8 december 1962, met rectificatie 1962-, 127; omslag
      - Stukken betreffende de aangelegenheden met betrekking tot de oorlogsorganisatie van de Luchtdoelartillerie (LuA), 1949-1964; 128-151
        - Informeren van de chef van de Generale Staf over het vormen van de oorlogsorganisatie van de Luchtdoelartillerie (LuA) 1949-1954, 128; omslag
        - Verstrekken van de oorlogsinstructie voor de Commandant Luchtdoelartillerie (LuA) van de chef van de Generale Staf 1954-1956, 129; omslag
        - Brief aan de kolonel der Artillerie inzake het vestigen in oorlogstijd van de commandopost van de Commandant Luchtdoelartillerie (LuA) bij de commandopost van de Commandant Luchtverdediging 1956-, 130; stuk
        - Stukken betreffende het informeren van de chef van de Generale Staf en de inspecteur der Artillerie inzake de wijzigingen van de atoomorganisatie van de Afdeling Lichte Luchtdoelartillerie Mobiel 1956-, 131; omslag
        - Ontwerp-oorlogsorganisatie van onderdelen van de Luchtdoelartillerie (LuA), met in tabelvorm uitgewerkte schema's 1956-1960, 132-144
          - Bijlagen 1956-, 132; omslag
          - Diverse wijzigingen 1956-, 133; omslag
          - Lichte Luchtdoelartillerie, mobiel (2A/25C/1A), Staf Staf- en verzorgingsbatterij (2A/26C/1A) en Batterij (2A/27C/1A) 1956-, 134; omslag
          - Lichte Luchtdoelartillerie, mobiel (2A/25C/1N) 1956-, 135; omslag
            Nota bene: confidentieel
          - Lichte Luchtdoelartillerie, mobiel (2A/75C/1N) 1956-, 136; omslag
          - Ontwerp 2A/15A/1N 1956-, 137; omslag
          - Ontwerp 2A/300/1N 1956-, 138; omslag
          - Ontwerpen 2A/25C/1N, 2A/26C/1N en 2A/27C/1N 1956-, 139; omslag
          - Ontwerpen 2A/75C/1N, 2A/76C/1N 1956-, 140; omslag
          - Radar-vuurleidingspeloton van de Lichte Luchtdoelartillerie Territoriaal 'Contraves-SFR' 1956-, 141; omslag
            Nota bene: Afkorting SFR niet bekend
          - Afdeling Territoriale Lichte Luchtdoelartillerie 1957-1958, 142-143
            - 1957-, 142; omslag
            - 1958-, 143; omslag
          - Ontwerp 2A/6/2N 1958-, 144; omslag
        - Verstrekken van de oorlogsinstructie aan de commandant van de Depotafdeling 1957-, 145; omslag
        - Jaarlijkse opgaven van oorlogsbestemmingen 1960-1964, 146-150
          - Opgave naar de toestand van 15 december 1960 1960-, 146; omslag
          - Opgave naar de toestand van 15 november 1961 1961-, 147; omslag
          - Opgave naar de toestand van 1 december 1962 1962-, 148; omslag
          - Opgave naar de toestand van 1 maart en 15 november 1963 1963-, 149; omslag
          - Opgave naar de toestand van 1 maart 1964 1964-, 150; omslag
        - Brief aan diverse onderdelen van de Luchtdoelartillerie (LuA) inzake de organisatie in verband met de bescherming tegen atoom-, bacteriologische en chemische (ABC) wapens, met bijlage 1963-, 151; omslag
      - Stukken betreffende de aangelegenheden met betrekking tot de vredesorganisatie van de Luchtdoelartillerie (LuA), 1949-1964; 152-171
        - Informeren van de chef van de Generale Staf over het samenstellen van de vredeseenheden van de Luchtdoelartillerie (LuA) 1949-1955, 152; omslag
        - Voorbereiden, vaststellen en wijzigen van vredessamenstellingen van onderdelen van de Luchtdoelartillerie (LuA) 1955-1962, 153-167
          - Depot Luchtdoelartillerie 1955-, 153; omslag
          - Koninklijke Landmacht, voor zover van toepassing op de Luchtdoelartillerie (LuA) 1955-, 154; omslag
          - 901e Luchtdoelartilleriedetachement in Sector Operatie Centrum (SOC) van de Koninklijke Luchtmacht 1956-, 155; omslag
          - 901e Luchtverdedigingskring 1956-, 156; stuk
          - 902e Luchtverdedigingskring 1956-, 157; stuk
          - 903e Luchtverdedigingskring 1956-, 158; stuk
          - 904e Luchtverdedigingskring 1956-, 159; stuk
          - 911e en 912 Luchtdoelartilleriedetachement in het navigatiestation van de Koninklijke Luchtmacht 1956-, 160; stuk
          - Benelux Luchtdoelartillerieschool 1956-, 161; stuk
          - Luchtdoelartillerieschietkamp 1956-, 162; stuk
          - Luchtdoelartillerieschietschool 1956-, 163; omslag
          - Luchtdoelartillerieschool 1956-, 164; omslag
          - Staf en Stafbatterij Commando Luchtdoelartillerie 1956-, 165; omslag
          - Kernen van Luchtverdedigingskringen (LUKN) 1957-, 166; omslag
          - Mobiele onderdelen van de Luchtdoelartillerie, Nationale Sector 1962-, 167; omslag
        - Brieven aan diverse onderdelen van de Luchtdoelartillerie (LuA) over de vredesorganisatie 1956-1959, 168-170
          - Voorstellen tot wijziging van kernafdelingen van de vredesorganisatie 1956-, 168; stuk
          - Richtlijnen met betrekking tot dienstplichtig personeel, gedetacheerd bij vredesonderdelen 1957-, 169; stuk
          - Vervangen van de Commandant Luchtdoelartillerie (CLUA) en Commando Luchtdoelartillerie (Colua) door Commandant Territoriale Luchtdoelartillerie (CTLUA) en Commando Territoriale Luchtdoelartillerie (Coterrlua) per 1 februari 1959 in verband met de gewijzigde vredesinstructies 1959-, 170; stuk
        - Verstrekken van de ontwerp-vredesinstructies voor de Commandant Territoriale Luchtdoelartillerie van de Nederlandse Territoriale Bevelhebber 1964-, 171; omslag
      - Stukken betreffende het instellen, opheffen en reorganiseren van diverse onderdelen van de Luchtdoelartillerie (LuA), 1949-1964; 172-191
        - Overleg met de chef van de Generale Staf en het informeren van de directeur van de Nationale Reserve over het oprichten en vormen van de Afdeling Lichte Luchtdoelartillerie der Nationale Reserve 1949-1953, 172; omslag
        - Informeren van de chef van de Generale Staf en diverse onderdelen van de Luchtdoelartillerie (LuA) over aangelegenheden met betrekking tot het instellen, opheffen en reorganiseren van onderdelen 1949-1955, 173; pak
        - Brief aan de chef van de Generale Staf inzake het voorstel tot organisatiewijziging 1956-, 174; stuk
        - Informeren van de chef van de Generale Staf over het opheffen van enige onderdelen als tijdelijke onderdelen te velde in 1956 1956-, 175; omslag
        - Informeren van diverse onderdelen van de Luchtdoelartillerie (LuA) over het opheffen van de Afdelingen Zware Luchtdoelartillerie 1956-, 176; omslag
        - Afdeling Lichte Luchtdoelartillerie Mobiel 1956-1958, 177-178
          - Informeren van de chef van de Generale Staf over het indelen van de Afdeling bij de divisieartillerie 1956-, 177; omslag
          - Brief aan de chef van de Generale Staf inzake de reorganisatie van de Afdeling 1958-, 178; stuk
        - Informeren van diverse onderdelen van de Luchtdoelartillerie (LuA) over organisatiewijzigingen 1959-1962, 179-182
          - Mededeling dat de officiële afkorting van 921 Dubbelafdeling Lichte Luchdoelartillerie, 921 Dblafdltlua wordt, met ingang van 16 januari 1959 1959-, 179; stuk
          - Het per 1 december 1962 stellen van het Commando Luchtdoelartillerie (LuA) onder de Nederlandse Territoriale Bevelhebber, met dagorder van de Nederlandse Territoriale Bevelhebber 1962-, 180; omslag
          - Reorganisatie en hergroepering van onderdelen 1962-, 181; omslag
          - Reorganisatie van de Territoriale Luchtdoelartillerie 1962-, 182; omslag
        - Opheffen van het Commando Territoriale Luchtdoelartillerie (Coterrlua) per 1 juli 1964 1964-, 183-191
          - Brief aan de Bevelhebber der Landstrijdkrachten en de Nederlandse Territoriale Bevelhebber inzake het laten vervallen van Operatiebevel nummer 1 1964-, 183; stuk
          - Brief aan de directeur Gebouwen, Werken en Terreinen, de Ingenieur der Genie, het hoofd Dienst der Genie en de complexcommandant inzake het overdragen van gebouwen, werken en terreinen- en kazerneringsgoederen aan de Gevers Deynootweg te Scheveningen aan het Ministerie van Defensie 1964-, 184; stuk
          - Brief aan de inspecteur der Artillerie inzake het plaatsen van dienstplichtige militairen bij het Depot Artillerie te Ossendrecht 1964-, 185; stuk
          - Brief aan de verwijzingsofficier te Den Haag inzake de opheffing van diverse onderdelen 1964-, 186; stuk
          - Brief van de inspecteur der Artillerie inzake de herindeling van personeel van de Luchtdoelartillerie (LuA), met bijlage 1964-, 187; omslag
          - Verslag van de bespreking van de commandant, groepscommandanten en sectiehoofden 1964-, 188; stuk
          - Informeren van diverse onderdelen van de Luchtdoelartillerie (LuA) inzake te nemen maatregelen in verband met de opheffing 1964-, 189; omslag
          - Brief aan diverse onderdelen van de Luchtdoelartillerie (LuA) inzake de effectuering van dienstplichtige wachtmeesters 1964-, 190; stuk
          - Brief aan diverse onderdelen van de Luchtdoelartillerie (LuA) inzake het ter beschikking stellen van beroepspersoneel 1964-, 191; stuk
      - Stukken betreffende het verstrekken van instructies ten behoeve van de onderdelen van de Luchtdoelartillerie (LuA), 1949-1964; 192-200
        - Overleg met de chef van de Generale Staf over de instructies ten behoeve van de functie en werkzaamheden van de commandant van de Luchtdoelartillerie 1949-1954, 192; omslag
        - Brief aan de officieren van het Commando Luchtartillerie inzake de instructies ten behoeve van de officier van dienst, met bijlagen 1953-, 193; omslag
        - Informeren van de chef van de Generale Staf inzake de Logistieke Instructie 1955-1959, 194; omslag
        - Informeren van de garnizoenscommandant 's-Gravenhage en de chef van de Staf Sectie G1 inzake de mobilisatieinstructie voor commandant van de Stafbatterij Commando Luchtdoelartillerie 1956-, 195; omslag
        - Instructies voor het gebruik van geheimschriften 1956-, 196; stuk
        - Informeren van diverse onderdelen van de Luchtdoelartillerie (LuA) over de wijziging van Veiligheidsinstructie nummer 2 1961-1963, 197-198
          - 1961-, 197; stuk
          - 1963-, 198; stuk
        - Instructies inzake de eindinspecties voor het met klein verlof vertrekkend personeel 1962-, 199; stuk
        - Meldingsinstructie Luchtdoelartillerieschool en Meldingsinstructies Rijschool van de Luchtdoelartillerieschool 1964-, 200; omslag